# 间接股东转为直接股东的账务处理,陈版主！

提问人：lileihome 时间：2011-01-23 10:46:47
有一国有独资公司A，系由货币资金投资设立，注册资本 3000 万元。A公司以货币资金出资 2400 万元，与其他股东共同设立公司B，A持有B股权60%，B公司注册资本 4000 万元。A公司系一个投资性公司，资产仅由由长期股权投资 2400 万元和货币资金 600 万元组成，没有负债，经营性业务均在B公司。截至 2010 年 3 月 31 日，B公司账面反映净资产为 3000 万元，其中未分配利润-1000万元，B公司经评估的净资产公允价值为 2000 万元。由于A公司没有实质性业务，A公司股东决定撤销A公司，由A公司股东直接持有B公司股权。现采取的方案是：办理A公司注销手续，A公司清算后的剩余资产全部分配给A 公司股东，其中货币资金返还，长期股权投资通过股权转让返还股东。这样A 公司股东就直接成为了B公司股东。对上述变化A公司股东是这样进行账务处理的：A公司股东原账面反映长期股权投资-A公司 3000 万元，收到A公司注销返回的 600 万元，冲销投资成本，然后按 2400 为将对A的投资转为对B的投资。理由是A公司股东对B 的控制权并没有发生实质性改变，故对B的投资应保持账面价值。请问版主，这样处理是否合适？

回答人：chenyiwei
基本上可以。但鉴于重组日B公司净资产的 60 ％仅为 1800 万，需考虑有无减值问题。